【裁判字號】    92,交聲,119
【裁判日期】    920820
【裁判案由】    違反道路交通管理處罰條例聲明異議
【裁判全文】
臺灣雲林地方法院交通事件裁定                   九十二年度交聲字第一一九號
    原處分機關  交通部公路總局嘉義區監理所雲林監理站
    異  議  人
    即受處分人  甲○○
右列受處分人因違反道路交通管理處罰條例案件，對於交通部公路總局嘉義區監理所
雲林監理站雲監五字第裁七二─八六三七九號處分，聲明異議，本院裁定如左：
    主  文
異議駁回。
    理  由
一、按汽車駕駛人，行經有燈光號誌管制之交岔路口闖紅燈者，處新臺幣一千八百元
    以上五千四百元以下罰鍰；汽車駕駛人有第五十三條者，除依原條款處罰鍰外，
    各記違規點數三點，道路交通管理處罰條例第五十三條、第六十三條第一項第三
    款分別定有明文。
二、本件受處分人即異議人甲○○駕駛車牌號碼Ｎ四─八四八０號自用小客車，行駛
    雲林縣虎尾鎮○○道路，由雲林縣虎尾鎮往斗南鎮方向行駛，於民國（下同）八
    十九年六月二十四日十五時五十八分許，行經雲林縣虎尾鎮平和橋之設有燈光號
    誌管制之交岔路口時，正值紅燈，異議人仍未減速暫停而闖紅燈通過，適為該路
    口值勤之員警陳應昌發覺攔截取締，並掣舉發違反道路交通管理事件通知單，移
    送原處分機關，依首揭規定，裁處罰鍰新臺幣三千六百元，並記違規點數三點。
    異議人辯稱：其行經雲林縣虎尾鎮平和橋之交岔路口中間時，正值閃黃燈，才加
    速通過，並無闖紅燈之情事，而且之前已經撤銷免罰，現在又要處罰，真不知何
    故等語。經查，異議人駕駛車牌號碼Ｎ四─八四八０號自用小客車，於八十九年
    六月二十四日十五時五十八分許，行經雲林縣虎尾鎮平和橋之設有燈光號誌管制
    之交岔路口，係闖紅燈而通過，業據證人即取締員警陳應昌到庭結證屬實，並證
    述：攔車地點距離路口約七十公尺，是他親眼看到的，當時異議人是紅燈直直走
    ，異議人是變紅燈後約三秒鐘才過來的，而且黃燈變紅燈僅需三秒鐘，如果異議
    人確實看到閃黃燈，那當時車輛最起碼應該距離路口一百公尺以上，所以車子開
    到路口時，已經變紅燈了等語。衡諸情理，交通警察製單舉發違規事實，乃公權
    力之行使，除有恣意、疏忽之情形外，應無故意陷害汽車駕駛人之必要，其於舉
    發時就事實之描述，較諸一般的證人，應有更高之可信度以過失為其責任條件，
    且本件員警攔車地點距離路口約七十公尺，自不可能誤視，又一般人如依綠燈號
    誌經過路口時，猶須注意路口車輛行駛狀況，才能安心依速通過，鮮少再注意對
    面其號誌轉換情形，亦無此必要，異議人卻陳述其行經路口中間時，燈光號誌為
    閃黃燈之情形，其詞顯然刻意為之，圖以規避違規之責，是證人即員警所稱當時
    路口燈光號誌為紅燈，異議人闖紅燈行駛，應可以相信。至於異議人所稱本件已
    經撤銷免罰一事，係交通部公路總局台北區監理所誤將異議人「闖紅燈」部分一
    併撤銷所致，有該所八十九年十二月二十七日（五）八九─四五三─六─三三二
    ０四號函一紙在卷可證，非謂異議人「闖紅燈」無庸處罰，仍應照章裁罰。是本
    件違規事證明確，異議人之指摘，並無理由，原處分機關據以援引首揭規定，裁
    處罰鍰新臺幣三千六百元，並記違規點數三點，核無不當，異議應予駁回。
三、據上論斷， 應依道路交通案件處理辦法第十九條，裁定如主文。
中      華      民      國      九十二    年    八    月      二十      日
                                      臺灣雲林地方法院交通法庭
                                          法  官  吳  福  森
右為正本證明與原本無異。
如不服本裁定，應於送達後五日內，向本院提出抗告狀。（應附繕本）
                                          書記官  李  松  坤
中      華      民      國      九十二    年    八    月      二十      日


司法院資訊處製作；財團法人民間司法改革基金會備份。
